# 请教陈老师前期差错问题

提问人：江江 3 石石 时间：2017-08-29 16:34:14
公司为新三板公司，目前打算转板已经摘牌。以前年度将租赁土地所发生的平整费用计入固定资产，项目在讨论后认为平整费应当单独计入长期待摊费用核算。那么如果计入长期待摊费用可能导致前期差错， 2018 年打算作为IPO申报第一年，如果在 2017 年将其更正，是否影响IPO？是否需要出具更正后的定期报告

回答人：chenyiwei
挂牌期间前期差错更正对IPO的影响，参照“全国中小企业股份转让系统关于发布《挂牌公司信息披露及会计业务问答（三）》的通知”处理。如果在前期差错发现和更正时已经从新三板摘牌的，应当不用在新三板再发更正公告，但不免除该公司和原年报审计机构对该差错予以更正的责任，以及对受到以前年度错误信息披露影响的投资人应承担的责任。更正前期差错对审计报告的影响，按照《中国注册会计师审计准则第 1332 号——期后事项》中关于“注册会计师在财务报表报出后知悉的事实”的规定处理。